【裁判字號】    98,審訴,192
【裁判日期】    980619
【裁判案由】    違反毒品危害防制條例
【裁判全文】
臺灣新竹地方法院宣示判決筆錄         98年度審訴字第192號
公  訴  人  臺灣新竹地方法院檢察署檢察官
被      告  乙○○
指定辯護人  本院公設辯護人  甲○○
上列被告因違反毒品危害防制條例一案，經檢察官提起公訴（98
年度毒偵字第400 號）後，聲請本院改依協商程序而為判決，於
中華民國98年6 月19日下午4 時在本院刑事第十一法庭宣示判決
，出席職員如下：
法官起立朗讀判決主文、犯罪事實要旨、處罰條文，及告以上訴
限制、期間並提出上訴狀之法院，且諭知記載其內容：
一、主  文：
    乙○○施用第一級毒品，處有期徒刑拾壹月；扣案之海洛因
    包毛重共肆點壹公克（淨重共貳點柒柒公克），均沒收銷
    燬之，另扣案之分裝袋（中）貳個、分裝袋（小）拾貳個、
    藥鏟壹支，均沒收之。又施用第二級毒品，處有期徒刑柒月
    ；扣案之甲基安非他命壹包毛重零點玖公克，沒收銷燬之。
    主刑部分應執行有期徒刑壹年月。
二、犯罪事實要旨：
（一）乙○○前於87年6 月間，因施用第二級毒品案件，經本院
      以87年度毒聲字第165 號裁定送觀察、勒戒後，認無繼續
      施用毒品傾向，經臺灣新竹地方法院檢察署檢察官於87年
      7 月16日以87年度偵字第4159號為不起訴處分確定。
（二）乙○○不知警惕，又於87年9 月間，因施用第二級毒品案
      件，經本院以87年度毒聲字第642 號裁定送勒戒處所觀察
      、勒戒後，因認有繼續施用毒品之傾向，再經本院以87年
      度毒聲字第759 號裁定令入戒治處所施以強制戒治1 年，
      於87年10月29日入所執行，嗣其強制戒治執行滿3 月後，
      經戒治處所認無繼續戒治之必要，於88年4 月8 日因停止
      其處分之出監，所餘戒治期間付保護管束，旋其停止戒治
      所餘戒治期間於88年10月12日屆滿，因期滿未經撤銷，視
      為強制戒治期滿執行完畢；同時其本次非法施用第二級毒
      品之犯行，亦經本院於88年5 月29日，以88年度竹北簡字
      第54號判決，判處有期徒刑6 月，其後再經本院於89年4
      月6 日以89年度聲字第337 號裁定免除刑之執行確定。
（三）乙○○竟不知警惕，又於90年1 月間，因施用毒品案件，
      經檢察官聲請強制戒治，本院於90年5 月25日，以90年度
      毒聲字第903 號裁定令入戒治處所施以強制戒治1 年，於
      90年8 月9 日入所執行，嗣其強制戒治執行滿3 月後，經
      戒治處所認無繼續戒治之必要，乃報由檢察官聲請本院以
      91年度毒聲字第420 號裁定停止戒治，於91年5 月8 日因
      停止其處分之出監，所餘戒治期間付保護管束，旋其停止
      戒治所餘戒治期間於91年8 月8 日屆滿，因期滿未經撤銷
      ，視為強制戒治期滿執行完畢；同時其本次非法施用第一
      級、第二級毒品之犯行，亦經本院於90年6 月20日，以90
      年度訴字第268 號判決，分別判處有期徒刑10月、6 月，
      並經定應執行刑為有期徒刑1 年2 月，嗣於90年7 月6 日
      確定，復因減刑條例，分別減為有期徒刑5 月、3 月，並
      和他案定應執行刑為有期徒刑8 年7 月又15日，於90年1
      月18日入監執行，並於97年10月16日因縮短期刑假釋付保
      護管束出監，而於98年3 月24日保護管束期滿執行完畢。
（四）乙○○仍不知警惕，於前開強制戒治處分執行完畢釋放後
      ，「5 年內再犯」施用毒品案件，並經法院判處罪刑確定
      後，(1)復基於施用第一級毒品海洛因的犯罪意思，於98年
      1 月9 日晚上8 時許，在其位於新竹市○○里○○鄰○○路
      ○ 段277 巷15弄5 號之住處內，以將海洛因粉末摻入香煙
      內，再點火吸煙之方式，施用第一級毒品海洛因1 次。(2)
      另基於施用第二級毒品甲基安非他命的犯罪意思，在上開
      時、地，以將甲基安非他命置於玻璃球吸食器內，再以火
      燒烤，吸其煙霧之方式，施用第二級毒品甲基安非他命1
      次。嗣於同日晚上11時25分許，在新竹縣竹北市頭前溪橋
      上為警攔檢盤查而查獲，並當場扣得其所有的海洛因3 包
      毛重共4.1 公克（淨重共2.77公克）、甲基安非他命1 包
      毛重0.9 公克、分裝袋（中）2 個、分裝袋（小）12個、
      藥鏟1 支及與本案無關之新臺幣6,500 元，經警採集其尿
      液送驗結果，呈嗎啡陽性及安非他命、甲基安非他命陽性
      反應，始悉上情。
三、處罰條文：
    毒品危害防制條例第10條第1 項、第2 項、第18條第1 項前
    段，刑法第11條、第51條第5 款、第38條第1 項第2 款。
四、協商判決除有刑事訴訟法第455 條之4 第1 項第1 款於本訊
    問程序終結前，被告撤銷協商合意或檢察官撤回協商聲請者
    ；第2 款被告協商之意思非出於自由意志者；第4 款被告所
    犯之罪非第455 條之2 第1 項所定得以協商判決者；第6 款
    被告有其他較重之裁判上一罪之犯罪事實者；第7 款法院認
    應諭知免刑或免訴、不受理者情形之一，及違反同條第2 項
    「法院應於協商合意範圍內為判決；法院為協商判決所科之
    刑，以宣告緩刑或2 年以下有期徒刑、拘役或罰金為限」之
    規定者外，檢察官與被告均不得上訴。
五、如有前項得上訴之情形，得自收受宣示判決筆錄送達之日起
    10日內，向本院提出上訴書狀，上訴於第二審法院。
中    華    民    國    98    年    6     月    19    日
                  刑事第九庭書  記  官  蕭汝芳
                            審判長法官  馮俊郎
以上筆錄正本係照原本作成。
中    華    民    國    98    年    6     月    19    日
                             書 記  官  蕭汝芳
附錄本案處罰實體法條全文：
毒品危害防制條例第10條第1 項、第2 項：
施用第一級毒品者，處6 月以上5 年以下有期徒刑。
施用第二級毒品者，處3 年以下有期徒刑。


司法院資訊處製作；財團法人民間司法改革基金會備份。
